【裁判字號】    89,再易,23
【裁判日期】    890919
【裁判案由】    查扣存款
【裁判全文】
臺灣高雄地方法院民事裁定  八十九年再易字第二三號
    再審聲請人  台新國際商業銀行股份有限公司
                              .
    法定代理人  乙○○      住台北市○○○路○段四四號
    訴訟代理人  甲○○      住.
    再審相對人  富邦商業銀行股份有限公司三民分行  設高雄市三民區○○○路四
                              .
    法定代理人  丙○○      住.
右當事人間請求查扣存款事件，再審聲請人對於民國八十九年四月十二日本院八十九
年度小上字第十六號第二審確定裁定聲請再審，本院裁定如左：
    主      文
再審之聲請駁回。
再審程序費用由再審聲請人負擔。
    理      由
一、查再審之訴，必須主張原確定判決有民事訴訟法第四百九十六條或第四百九十七
    條之情形，以為其再審理由者，始為合法。而再審之訴不合法者，法院應以裁定
    駁回之，同法第五百零二條第一項定有明文。另按對本院確定判決提起再審之訴
    ，應以有民事訴訟法第四百九十六條第一項各款之原因為限，此項原因即再審理
    由，必須於訴狀中表明之（見同法第五百零一條第一項第四款規定），否則其訴
    即屬不合法，本院毋庸命其補正，逕以裁定駁回之。最高法院七十年度台再字第
    三十五號判例可供參照。
二、本件再審聲請人主張：聲請人未及於上訴狀中詳列原判決有何不備理由，即遽爾
    裁定駁回聲請人之上訴，於法未見適洽。又原第一審認被告富邦商業銀行於強制
    執行之前已取得對關係人陳輝煌之債權，依民法第三百四十條之規定，自得援引
    抵銷，殊不知依民法第三百三十四條之抵銷要件中詳載須彼此之債務均屆清償期
    ，始得援引抵銷。查本件案外人陳輝煌於原審被告之六十萬元借款係每月十一日
    繳交本息，據原審被告提出訴外人陳輝煌借款債務繳息紀錄，均繳息正常且無違
    約金，八十八年三月份之本息訴外人陳輝煌亦已於八十八年三月十一日繳畢，易
    言之，訴外人陳輝煌之債務並未屆清償期，原審被告銀行於八十八年三月十六日
    接獲執行法院執行命令後，卻仍漠視執行命令補做抵銷函，令訴外人陳輝煌簽收
    ，後以債務均屆清償期，援引相關法令予以抵銷，原第一審未為詳查，驟許未屆
    清償期之債務得以互相抵銷，即有判決不適用法律之嫌等語。
三、經查：本件再審聲請人不服本院八十八年度雄小字第四七二號判決提起上訴，經
    本院於八十九年四月十二日以八十九年度小上字第十六號裁定認再審聲請人未就
    原判決有何不適用法規或適用不當為具體之指摘，而以上訴不合法駁回其上訴，
    嗣再審聲請人對於本院八十九年度小上字第十六號確定裁定不服提起本件再審之
    聲請，而依再審聲請人所提出聲請再審狀之理由、內容，僅補敘明八十八年度雄
    小字第四七二號判決有何判決不適用法律之嫌，惟並未表明本院八十九年度小上
    第十六號確定裁定有何法定再審原因，揆諸首開說明，尚難謂再審原告已合法表
    明再審之理由，衡諸上開法條規定及最高法院判例意旨，其聲請本件再審為不合
    法，應予駁回。
四、依民事訴訟法第五百零二條第一項、第九十五條、第七十八條，裁定如主文。
中      華      民      國    八十九    年      九      月     十九     日
                              臺灣高雄地方法院民事第六庭
~B審判長法官  陳明富
~B法      官  張維君
~B法      官  楊國祥
右為正本係照原本作成。
如對本裁定抗告須於裁定送達後十日內向本院提出抗告狀。
中      華      民      國    八十九    年      九      月     十九     日
~B法院書記官  周祺雯


司法院資訊處製作；財團法人民間司法改革基金會備份。
